\mainmatter

# 蔬菜中农药残留调查工作概况

&emsp;&emsp;

## 工作的组织和实施

&emsp;&emsp;监测项目：农业农村部农产品质量安全例行监测

&emsp;&emsp;管理单位：农业农村部农产品质量安全监管司

&emsp;&emsp;组织实施单位：农业农村部农产品质量标准研究中心

&emsp;&emsp;牵头单位：农业农村部蔬菜品质监督检验测试中心（北京）

&emsp;&emsp;详情见下表：

(ref:included-departments) 蔬菜中农药残留风险监测工作参与单位

```{r included-departments}

```

## 调查地区

```{r area-sample-size}
# calculate sample size of each province at each year and total number in 5 years
provinces_sample_size <- treated_data %>% 
  group_by(year, province) %>% 
  summarise(sample_size = n()) %>% 
  pivot_wider(names_from = year, names_prefix = "year_", values_from = sample_size) %>% 
  left_join(provinces, by = c("province" = "province_cn")) %>% 
  select(province, province_en, starts_with("year")) %>% 
  rowwise() %>% 
  mutate(total = sum(c_across(starts_with("year_"))))
provinces_sample_size[["province"]] <- factor(provinces_sample_size[["province"]])
```

&emsp;&emsp;`r year_range[1]`-`r year_range[2]` 年共抽取样本 `r nrow(treated_data)` 例。 

(ref:area-sample-size) 检测地区及其抽样数量

```{r area-sample-size-table, results="asis", dev='png'}
order_colname <- "total"

sp_dable(
  provinces_sample_size,
  ref_text = "(ref:area-sample-size)",
  detect_colnames = FALSE,
  colnames = c("省份", "英文名", "2016", "2017", "2018", "2019", "2020", "总计"),
  order = list(list(order_colname, "desc"))
)
```

## 蔬菜品种及其分类

```{r variety-category}
products <- products %>% 
  rownames_to_column(var = "id_") %>%
  select(id_, product_cn, product_en, category_cn, category_en)
```

&emsp;&emsp;

(ref:variety-category) 蔬菜品种及其分类

```{r variety-category-table, results="asis", dev='png'}
vc_table_container <- htmltools::withTags(table(
  class = 'display',
  thead(
    tr(
      th(rowspan = 2, '序号'),
      th(colspan = 2, '品种'),
      th(colspan = 2, '类别')
    ),
    tr(
      lapply(rep(c('中文名称', '英文名称'), 2), th)
    )
  )
))

sp_dable(
  products,
  ref_text = "(ref:variety-category)",
  container = vc_table_container
)
```

## 检测项目

&emsp;&emsp;

(ref:pesticides) 蔬菜中农药残留监测目录

```{r pesticides}

```

(ref:adi-arfd) 农药的每日允许摄入量（ADI）与急性参考剂量(ARfD)

```{r adi-arfd}

```

## 农药（兽药）残留检测方法

&emsp;&emsp;

(ref:lod) 农药残留检测方法与检出限（LOD）

```{r lod}

```

## 判定标准

&emsp;&emsp;

<!-- TODO: MRL数据表-->
