--- 
title: "农产品质量安全中长期风险调查分析报告（`r year_range[1]`-`r year_range[2]`）"
subtitle: "蔬菜中农药残留风险监测与安全性评价"
author:
  - 中国农业科学院农业质量标准与检测技术研究所
  - 北京航空航天大学经济管理学院
  - 北京航空航天大学复杂数据分析研究中心
date: "`r format(Sys.time(), '%Y年%m月%d日')`"
description: ""
site: bookdown::bookdown_site
documentclass: ctexbook
bibliography: [book.bib, packages.bib]
biblio-style: apalike
# fontsize: 12pt
link-citations: yes
# params:
#   # CRAN Mirror
#   cran_mirror: 
#     label: "CRAN Mirror"
#     value: "https://mirrors.tuna.tsinghua.edu.cn/CRAN/"
#   # dataset
#   raw_data:
#     label: "Raw Dataset"
#     value: "../Data/raw_data/vegetable_58_2016-2020.UTF-8.csv"
#     input: file
#   mrl_data:
#     label: "MRL Standard Dataset"
#     value: "../Data/raw_data/MRL_2020.xlsx"
#     input: file
#   products:
#     label: "Products Info Dataset"
#     value: "../Data/raw_data/products.xlsx"
#     input: file
#   pesticides:
#     label: "Pesticides Info Dataset"
#     value: "../Data/raw_data/pesticides.xlsx"
#     input: file
#   province:
#     label: "Province Chinese and English Name"
#     value: "../Data/raw_data/province.xlsx"
#     input: file
#   ana_threshold:
#     label: "Threshold of Each Dimensions' Combination"
#     value: "../Data/multi_dim_check.xlsx"
#     input: file
#   # code path
#   codes_dir: "../Codes"
#   
#   # all dims to be analysis
#   ana_dims_part: !r list(year = "年份", quarter = "季度", province = "省份", category = "产品类别")
#   ana_dims_product: "产品名称"
#   ana_dims_drug: "药物"
#   
#   # threshold keyword
#   threshold_kw: "阈值"
#   
#   # drug column
#   st_drug: "甲胺磷"
#   ed_drug: "二甲戊灵"
#   
#   # Cache setting
#   product_env: FALSE
#   
#   # digits of float number
#   digits: 2
#   
#   # en to zh-CN list
#   colname_map: !r list(category = "蔬菜类别", drug = "农药")
---

```{r setup, include=FALSE}
##### chunks settings for codes and figures #####
knitr::opts_chunk$set(
	echo = FALSE,
	fig.height = 6,
	fig.pos = "H",
	fig.width = 8,
	fig.align = "center",
	message = FALSE,
	warning = FALSE,
	out.extra = "",
	tidy = TRUE,
	dpi = 300
)
# replace NA with '' in table
options(knitr.kable.NA = '')
# prohibit changing of the default format of the table when kableExtra is imported,
# so as to solve the problem of changing all the table styles after importing.
options(kableExtra.auto_format = FALSE)

##### set CRAN mirror #####
local({
  r = getOption('repos')
  if (!length(r) || identical(unname(r['CRAN']), '@CRAN@'))
    r['CRAN'] = params$cran_mirror 
  options(repos = r)
})

##### install from CRAN mirrors #####
lapply(
  c('antgreens', 'knitr', 'tidyverse', 'data.table', 'readxl', 'Rcpp', 'rlang', 'webshot', 'DT', 'echarts4r'), 
  function(pkg) {
    if (system.file(package = pkg) == '') install.packages(pkg)
  }
)

##### install from github #####
githubs <- c(
  'citr' = 'crsh/citr', 
  'echarts4r.assets' = 'JohnCoene/echarts4r.assets', 
  'echarts4r.assets' = 'JohnCoene/echarts4r.maps'
)
lapply(names(githubs), function(pkg) {
  if (system.file(package = pkg) == '') remotes::install_github(githubs[pkg], upgrade = FALSE)
})
```

```{r import_dependence, include=FALSE}
library(antgreens)
library(tidyverse)
library(echarts4r)
library(readxl)
library(DT)

webshot::install_phantomjs()
```

```{r report_setup, include=FALSE}
# dimensions to be analyzed
ana_dims <- c(names(params$ana_dims_part), "product", "drug")
# names translator of dimensions to be analyzed 
ana_dims_en2cn <- modifyList(
  params$ana_dims_part, 
  list(product = params$ana_dims_product, drug = params$ana_dims_drug)
)
# province names translator
provinces_trans_short <- list()
for (i in 1:length(ProvinceShort)) {
  provinces_trans_short[[ProvinceStandrad[i]]] <- ProvinceShort[i]
}
provinces_short_trans_pinyin <- list()
for (i in 1:length(ProvinceShort)) {
    provinces_short_trans_pinyin[[ProvinceShort[i]]] <- ProvincePinyin[i]
}

##### DT and report settings #####
# `dable` is the customized function of DT::databale
options(
  htmltools.dir.version = FALSE, formatR.indent = 2,
  # width = 55, digits = 4, 
  # warnPartialMatchAttr = FALSE, warnPartialMatchDollar = FALSE,
  DT.options = DTOptions,
  report.options = list(
    colnameMap = modifyList(ColnamesI18n$chinese, params$colname_map),
    provinceTransShort = provinces_trans_short,
    provinceTransPinyin = provinces_short_trans_pinyin
  )
)
```

```{r load_raw_data, include=FALSE, cache=!params$product_env}
raw_data <- as.data.frame(data.table::fread(params$raw_data, encoding = "UTF-8"))
mrl_data <- readxl::read_excel(params$mrl_data)
provinces <- readxl::read_excel(params$province)
products <- readxl::read_excel(params$products)
pesticides <- readxl::read_excel(params$pesticides)
# ...
```

```{r load_threshold_data, include=FALSE, cache=!params$product_env}
ana_threshold <- load_threshold(
  params$ana_threshold, dims_en2cn = ana_dims_en2cn, threshold_key = params$threshold_kw
)
```

```{r process_raw_data, include=FALSE, cache=!params$product_env}
treated_data <- calc_treated_data(
  raw_data, mrl_data, params$st_drug, params$ed_drug,
  raw_col_en2cn = params$ana_dims_part, product_name = params$ana_dims_product
)
```

```{r generate_dims_combination_data, include=FALSE, cache=!params$product_env}
dims_comb_data <- gen_dims_comb_stats(data, ana_dims, fast = TRUE)
```

```{r load_other_codes, include=FALSE}
code_files <- dir(params$codes_dir, pattern = "*.R")
for (cf in code_files) {
  source(cf, encoding = "UTF-8")
}
```

#  前言 {-}

> 使用流程

## 创建项目

&emsp;&emsp;载入 **antgreens**，使用 `use_template(dir, folder)` 复制报告模板到指定目录并将工作目录移至该目录下。

## 确定维度及名称

&emsp;&emsp;确定除了“具体产品”和“药品”之外需要分析的所有维度，并为其中文名称指定英文变量名，放入列表中，例如：

```markdown
dims_en2cn <- list(year = "年份", ...)
```

&emsp;&emsp;接着，确定原始数据与 MRL 数据中共同代表**具体产品**的列名

```markdown
product_name <- "产品名称"
```

&emsp;&emsp;最后，选取一个中文名称代表检测的所有农药这一维度，默认为“药物”

```markdown
drug_name <- "药物"
```

**antgreens** 默认使用 `r paste0(sapply(names(RawColnameTrans), \(x) {paste0("\x60", x, " = ", RawColnameTrans[[x]], "\x60")}), collapse = '、')`、`r paste0("\x60product = ", ProductLabelName, "\x60、\x60drug = ", DrugNames, "\x60")` 作为分析的维度以及其名称，其中中文名为原始数据中的列名，英文名为运行时使用的变量名。

## 计算各维度组合的样本量数据

&emsp;&emsp;载入原始数据 `data`，确定需要分析的所有维度名（即列名），使用 `check_sample_size(data, dimensions, drug_name, path)` 获取各维度组合下的样本量（最大、最小、中位数），并保存在文件中；然后手动根据实际情况确定各维度组合的样本量阈值。确定阈值时可以使用

```markdown
get_sample_size_stats(data, draw_figure = TRUE, 年份, 药物)
```

来输出这一维度组合下各种组合的样本量分布图，辅助确定样本量阈值。

&emsp;&emsp;将确定好的阈值写入之前输出的文件，列名建议包含“阈值”一词（例如“样本量阈值”），也可以取其他名称，但是需要记录阈值所在列的列名关键词，编译时作为参数传入：

```markdown
threshold_key <- "阈值"
```

## （待续）
